臺灣臺中地方法院刑事判決
111年度易字第1553號
公  訴  人  臺灣臺中地方檢察署檢察官
被      告  簡培倫



上列被告因妨害自由案件，經檢察官提起公訴（111年度偵字第2
1624號），本院判決如下：
    主    文
簡培倫犯恐嚇危害安全罪，累犯，處拘役伍拾日，如易科罰金，
以新臺幣壹仟元折算壹日。扣案如附表所示之物均沒收。
    犯 罪 事 實
一、簡培倫與陳宏洲同為臺中市○○區○○路0段000號大樓住戶，簡
    培倫於民國111年4月17日17時許，在前開大樓地下3樓停車
    場操作機械停車位，因陳宏洲與其車輛尚在停車格內，簡培
    倫即操作移動停車格，2人發生口角爭執，簡培倫竟基於恐
    嚇危害安全之犯意，自其所使用之自用小客車駕駛座(起訴
    書誤載為副駕駛座)取出不具殺傷力之鎮暴槍，手指伸入護
    弓，朝向陳宏洲大腿，對陳宏洲恫稱：現在是怎樣，混多大
    的等語，而以此加害生命、身體之言語及舉動恐嚇陳宏洲，
    使陳宏洲心生畏懼，致生危害於安全。嗣陳宏洲報警，經員
    警獲報到場處理，當場扣得鎮暴槍1把、氣瓶5瓶、彈匣(輪)
    1個、消音器1根、橡膠彈98顆，查悉上情。
二、案經陳宏洲訴由臺中市政府警察局第五分局報告臺灣臺中地
    方檢察署檢察官偵查起訴。
    理    由
一、證據能力之說明：
  ㈠按被告以外之人於審判外之陳述，雖不符刑事訴訟法第159條
    之1至第159條之4規定，而經當事人於審判程序同意作為證
    據，法院審酌該言詞陳述或書面陳述作成時之情況，認為適
    當者，亦得為證據；當事人、代理人或辯護人於法院調查證
    據時，知有第159條第1項不得為證據之情形，而未於言詞辯
    論終結前聲明異議者，視為有前項之同意，刑事訴訟法第15
    9條之5規定甚明。查本判決所引用之被告以外之人於審判外
    之供述證據，檢察官、被告簡培倫對各該證據能力均不爭執
    ，且至言詞辯論終結前，均未聲明異議（本院卷第47至49頁
    ），本院審酌上開證據方法於製作時之情況，尚無違法不當
    ，應認以之作為證據應屬適當。
  ㈡除法律另有規定外，實施刑事訴訟程序之公務員因違背法定
    程序取得之證據，其有無證據能力之認定，應審酌人權保障
    及公共利益之均衡維護，刑事訴訟法第158條之4定有明文。
    本案所引用之非供述證據，經本院審酌與本案被告被訴犯罪
    事實具有關連性，且無證據證明係實施刑事訴訟程序之公務
    員違背法定程序所取得，亦無證據證明有何偽造、變造之情
    事，依刑事訴訟法第158條之4之反面解釋，自應認均具有證
    據能力，得作為證據，合先敘明。
二、認定犯罪事實所憑之證據及理由：
    訊據被告固坦承有於上揭時地與告訴人發生爭執，並拿出鎮
    暴槍之事實，惟矢口否認有何恐嚇危害安全之犯行，辯稱：
    其拿槍是為保護自己，槍沒有對著陳宏洲，槍是擺在背後，
    對著後面云云。惟查：
　㈠被告確有於前開時地，與告訴人陳宏洲發生爭執，取出鎮暴
    槍，手指伸入護弓，朝向陳宏洲大腿，對陳宏洲恫稱：現在
    是怎樣，混多大的等語等節，業經證人即告訴人陳宏洲於警
    詢及偵查(偵卷第41至43、105至106頁)證述屬實，並有員警
    職務報告（偵卷第33頁）、臺中市政府警察局第五分局扣押
    筆錄、扣押物品目錄表、收據（偵卷第53至59頁）、臺中市
    政府警察局槍枝初步檢視報告表（偵卷第61至65頁）、臺中
    市政府警察局槍枝初檢照片（偵卷第67至71頁）、111年4月
    17日臺中市○○區○○路○段000號地下室三樓停車場監視器錄影
    畫面截圖（偵卷第73頁）、現場照片（偵卷第73至75頁）、
    扣案物品照片（偵卷第76至77頁）、臺中市政府警察局第五
    分局文昌派出所受理各類案件紀錄表、受(處)理案件證明單
    （偵卷第79至81頁）、內政部警政署刑事警察局111年5月23
    日刑鑑字第1110051980號鑑定書（偵卷第97至102頁）、臺
    灣臺中地方檢察署扣押物品清單【111年度槍保字第80號（
    偵卷第107頁）、111年度彈保字第73號（偵卷第117頁）】
    、贓證物品照片（偵卷第115至116頁、第125頁）在卷可稽
    ，從而，上開事實應堪認定。參以被告於警詢、偵訊及本院
    審理均自承:其與告訴人發生爭執後，取出鎮暴槍等語（偵
    卷第37至40、153至155頁、本院卷第47、50、51頁），是依
    被告前開供述，足徵被告與告訴人口角後，已心生不滿，而
    取出鎮暴槍，則被告在此情緒下，將槍對著告訴人，並為上
    開恐嚇言語，亦與常情無違，是證人即告訴人所為之前揭證
    詞應非虛妄，自屬可信。被告雖辯稱其僅有取出鎮暴槍，槍
    並未對著告訴人，亦無為恐嚇言語云云，惟衡以被告與告訴
    人爭執後，處於氣憤之狀態下，因而取出鎮暴槍，故被告以
    槍對著其大腿，口出現在怎樣，混多大等言語，與常情並無
    明顯矛盾之處，被告以前詞置辯，委無足取。
　㈡按刑法第305條之恐嚇罪，所稱以加害生命、身體、自由、名
    譽、財產之事，恐嚇他人者，係指以使人生畏怖心為目的，
    而通知將加惡害之旨於被害人而言。所謂「加害」，並不以
    言詞為限，包括身體之動作、語氣、表情等一切足以使人心
    生畏佈之強暴、脅迫行為在內。且恐嚇也者，亦僅以通知加
    害之事使人恐佈為已足，不必果有加害之意思，更不須有實
    施加害之行為。蓋恐嚇罪之判斷重點，實係在於被告之行為
    是否足以使人心生畏懼，致危害安全。危害通知之方法，亦
    無限制，無論明示之言語、文字、動作或暗示其如不從將加
    危害，苟已足使對方理解其意義之所在，並足以影響其意思
    之決定與行動自由者均屬之。至於被害人是否心生畏懼，亦
    應本於社會客觀經驗法則以為判斷基準（最高法院52年台上
    字第751號判例、75年度台上字第5480號、81年度台上字第8
    67號判決參照）。查被告於上開時、地，與告訴人發生爭執
    ，並取出鎮暴槍，為恐嚇言語，又該槍枝為非制式空氣槍乙
    節，有內政部警政署刑事警察局111年5月23日刑鑑字第1110
    051980號鑑定書在卷可稽(見偵卷第97頁)，則上開動作及言
    語客觀上顯寓有加害告訴人生命、身體之意，衡諸一般社會
    通念，亦足使一般人心生恐懼，況告訴人於遭恐嚇當下即馬
    上報警，業據告訴人證述明確(偵卷第42頁)，益徵告訴人確
    有因被告前揭舉動及言語而心生畏懼，被告所為已足生危害
    於告訴人之安全，殆無疑義。
　㈢綜上所述，被告前開所辯，顯係事後飾卸之詞，不足採信。
    本案事證明確，被告確有以加害生命、身體之事恐嚇告訴人
    之犯行，洵堪認定，應予依法論科。
三、論罪科刑
  ㈠核被告所為，係犯刑法第305條之恐嚇危害安全罪。
  ㈡累犯部分:
  ⒈被告前因施用毒品案件，經臺灣新北地方法院分別以108年度
    簡字第6152號、109年度簡字第2280號、109年度簡字第1930
    號判處有期徒刑2月、2月、3月確定，嗣經前開法院以109年
    度聲字第3135號裁定應執行有期徒刑5月確定，於109年12月
    8日易科罰金執行完畢乙情，有臺灣高等法院被告前案紀錄
    表1份在卷可查，被告於前述徒刑執行完畢後，5年內故意再
    犯本案有期徒刑以上之罪，為累犯。
  ⒉就被告有無依累犯規定加重之必要，雖被告辯稱：前案為施
    用毒品案件，與本案所犯不具關聯性，無再加重法定最低本
    刑之必要等語。按累犯之加重，係因犯罪行為人之刑罰反應
    力薄弱，需再延長其矯正期間，以助其重返社會，並兼顧社
    會防衛之效果，與前後所犯各罪類型、罪名是否相同或罪質
    是否相當，無必然之關連（最高法院110年度台上字第1060
    號判決意旨參照）。本院審酌被告上開構成累犯之前案，與
    本案所涉案件間罪質雖不相同，然審酌被告於前案執行完畢
    後，本應戒慎警惕，竟仍犯本案，可見其未因前案執行完畢
    而生警惕，對於刑罰之反應力、自制力及守法意識顯然薄弱
    ，且被告適用刑法第47條累犯加重之規定並無罪刑不相當之
    情形，爰參酌司法院大法官釋字第775號解釋之意旨，依刑
    法第47條第1項之規定加重其刑。
  ㈠爰以行為人之責任為基礎，審酌被告因操作機械停車格不當
    ，與告訴人發生口角，僅因言語糾紛，而心生不滿，未思以
    理性方式解決，率爾為本案犯行，所為殊非可取；衡以其犯
    後否認犯行，且尚未與告訴人達成和解，迄今尚未賠償告訴
    人損害之態度；再酌以被告自陳之教育程度、就業及收入情
    形、家庭生活及經濟狀況（本院卷第50頁），暨本案所實施
    之動機、手段、目的、犯罪所生之損害等一切情狀，量處如
    主文所示之刑，並諭知易科罰金之折算標準。
四、按供犯罪所用、犯罪預備之物或犯罪所生之物，屬於犯罪行
    為人者，得沒收之，刑法第38條第2項前段定有明文。扣案
    如附表所示之物為被告所有(偵卷第39頁)，置放於被告黑色
    隨身包內，經被告由駕駛座取出(偵卷第73頁)，以鎮暴槍恐
    嚇告訴人，本院審酌被告隨身包內物品與本案甚具關連性，
    均有依刑法第38條第2項規定予以沒收之必要，爰宣告沒收
    之。
據上論斷，應依刑事訴訟法第299條第1項前段，判決如主文。
本案經檢察官黃永福提起公訴，檢察官陳隆翔到庭執行職務。
中　　華　　民　　國　　111 　年　　12　　月　　12　　日
                  刑事第五庭    法  官  陳僑舫
以上正本證明與原本無異。
如不服本判決應於收受送達後20日內向本院提出上訴書狀，並應
敘述具體理由；其未敘述上訴之理由者，應於上訴期間屆滿後20
日內向本院補提理由書（均須按他造當事人之人數附繕本）「切
勿逕送上級法院」。
告訴人或被害人如不服判決，應備理由具狀向檢察官請求上訴，
上訴期間之計算，以檢察官收受判決正本之日起算。
                                書記官  劉桉珍
中　　華　　民　　國　　111 　年　　12　　月　　13　　日

附錄論罪科刑法條
刑法第305條
以加害生命、身體、自由、名譽、財產之事恐嚇他人，致生危害
於安全者，處二年以下有期徒刑、拘役或三百元以下罰金。

附表
編號 扣案物 1 鎮暴槍1把 2 氣瓶5瓶 3 彈匣(輪)1個 4 消音器1根 5 橡膠彈98顆